臺灣臺北地方法院民事裁定
111年度消債聲免字第21號
聲  請  人  
即  債務人  盧文德    住○○市○○區○○路000巷00弄00號                        0樓
代  理  人  連睿鈞律師                      
相  對  人  
即  債權人  花旗(台灣)商業銀行股份有限公司
                      設臺北市○○區○○路0號0、0、00、00、00、00、00樓
法定代理人  莫兆鴻  
代  理  人  陳正欽  


相  對  人  
即  債權人  杜拜資產管理股份有限公司


法定代理人  張嵐瑋  


上列當事人間聲請消費者債務清理事件，本院裁定如下：
    主  文
債務人盧文德應予免責。
    理  由
一、按法院裁定開始清算程序後，債務人有薪資、執行業務所得
    或其他固定收入，扣除自己及依法應受其扶養者所必要生活
    費用之數額後仍有餘額，而普通債權人之分配總額低於債務
    人聲請清算前2年間，可處分所得扣除自己及依法應受其扶
    養者所必要生活費用之數額者，法院應為不免責之裁定；債
    務人因消費者債務清理條例(下稱消債條例)第133條之情形
    ，受不免責之裁定確定後，繼續清償達該條規定之數額，且
    各普通債權人受償額均達其應受分配額時，得聲請法院裁定
    免責。消債條例第133條前段、第141條分別定有明文。次按
    消債條例第141條之規定乃係為鼓勵債務人利用其薪資、執
    行業務所得或其他固定收入清償債務，以獲得免責，是債務
    人縱因消債條例第133條之情形，受不免責之裁定，如其事
    後繼續工作並清償債務，於清償額達該條所定之數額，且各
    普通債權人受償額均達依該數額應受分配額時，各債權人之
    債權已獲相當程度之清償時，自宜賦予其重建經濟之機會，
    爰設立消債條例第141條之規定給予債務人得聲請法院裁定
    免責之機會，此觀消債條例第141條之立法理由自明。
二、本件聲請意旨略以：債務人前向本院聲請清算，經本院以11
    1年消債職聲免字第15號裁定不免責確定。惟債務人於本院
    裁定不予免責後，應已繼續清償債務達消債條例第141條所
    規定之數額，爰再次聲請本院裁定債務人免責等語。
三、經查：　　
  ㈠查債務人前向本院聲請清算，經本院以110年消債清字第81號
    裁定開始清算程序，復由本院司法事務官以110年司執消債
    清字第68號裁定清算程序終結確定，惟本院於審酌相關事證
    後，認債務人應有消債條例第133條所定之不免責事由，爰
    以111年消債職聲免字第15號裁定債務人不免責確定。前開
    事實，業經本院職權核閱相關案件卷宗查明無訛，應無疑義
    。
  ㈡次查，債務人主張其已繼續清償債權人等達消債條例第141條
    所定之數額等情，經本院於民國111年9月6日，發函通知各
    債權人陳報債務人經本院裁定不免責後繼續還款之數額到院
    ，債權人杜拜資產管理股份有限公司於111年9月19日陳報債
    務人繼續還款之金額為新臺幣(下同)3,779元(見本院卷第49
    頁)；債權人花旗商業銀行股份有限公司於111年9月20日陳
    報債務人繼續還款之金額為9,734元(見本院卷第51頁)。準
    此，因債務人所繼續清償債務人等之數額，已達本院111年
    消債職聲免字第15號裁定附表所記載之數額，是以，債務人
    應已繼續清償債務達消債條例第141條所規定之數額，堪予
    認定。
四、綜上所述，債務人雖有消債條例第133條所規定應不予免責
    之事由，經本院以111年消債職聲免字第15號裁定不免責確
    定，惟債務人於本院裁定不予免責後，已繼續清償債務達消
    債條例第141條所規定之數額，是依前開條文之規定，本院
    自應裁定債務人免責，賦予其重建經濟之機會。從而，債務
    人本件免責之聲請，為有理由，應予准許。
五、裁定如主文。
中華民國111年11月18日
                   民事第二庭   法  官  陳雅瑩
以上正本係照原本作成。
如對本裁定抗告須於裁定送達後10日內向本院提出抗告狀，並繳
納抗告費新臺幣1,000元
中華民國111年11月18日
                                書記官　陳薇晴